【裁判字號】    97,易,1270
【裁判日期】    970520
【裁判案由】    毒品危害防制條例
【裁判全文】
臺灣板橋地方法院刑事判決              97年度易字第1270號
公  訴  人  臺灣板橋地方法院檢察署檢察官
被      告  丙○○
上列被告因違反毒品危害防制條例案件，經檢察官提起公訴 (97
年度毒偵字第916 號)， 本院於準備程序進行中，被告就被訴之
事實為有罪之陳述，經告知被告簡式審判程序之旨，並聽取當事
人之意見後，裁定進行簡式審判程序，判決如下：
    主  文
丙○○施用第二級毒品，累犯，處有期徒刑陸月，如易科罰金，
以新臺幣壹仟元折算壹日。
扣案之第二級毒品安非他命（驗餘淨重零點陸陸伍玖公克）沒收
銷燬、上開毒品之包裝袋貳只及吸食器壹組均沒收。
    事實及理由
一、本件除證據部分補充「扣案之白色透明結晶，經送交通部民
    用航空局航空醫務中心鑑定結果，確含有第二級毒品甲基安
    非他命成分，驗餘淨重0.6659公克，並有該中心97年1 月31
    日航藥鑑字第0970465 號毒品鑑定書乙紙附卷可證」外，其
    餘犯罪事實及證據均引用如附件檢察官起訴書所載。
二、核被告所為，係犯毒品危害防制條例第10條第2 項之施用第
    二級毒品罪嫌。又被告持有毒品之低度行為為其施用之高度
    行為所吸收，爰不另論罪。另被告曾受有期徒刑之執行完畢
    後，五年內故意再犯本件有期徒刑以上之罪，為累犯，有台
    灣高等法院被告前案紀錄表一件在卷可參，應依刑法第47條
    第1 項規定加重其刑。爰審酌被告犯罪之動機、目的、手段
    、所生危害、犯罪後坦承犯行，態度良好等一切情狀，處如
    主文所示之刑，並諭知易科罰金之折算標準，以資懲儆。至
    扣案之第二級毒品甲基安非他命，驗餘淨重0.6659公克，應
    依同條例第18條第1 項前段規定宣告沒收銷燬之。至盛裝上
    開毒品之外包裝袋2 只，有防止毒品裸露、潮濕及便於攜帶
    之功能，係被告所有供其持有毒品所用之物，及扣案之甲基
    安非他命吸食器1 組，係屬被告所有供其施用毒品所用之物
    ，業據其供承在卷，應依刑法第38條第1 項第2 款之規定，
    宣告沒收之。
三、末按被告除所犯為死刑、無期徒刑、最輕本刑為三年以上有
    期徒刑之罪或高等法院管轄第一審案件者外，於第一次審判
    期日前之準備程序進行中，被告先就被訴事實為有罪之陳述
    時，審判長得告知被告簡式審判程序之旨，並聽取當事人、
    代理人、辯護人及輔佐人之意見後，裁定進行簡式審判程序
    ，刑事訴訟法第273 條之1 第1 項定有明文。查公訴人就被
    告涉犯毒品危害防制條例罪嫌向本院提起公訴，而被告於準
    備程序中就被訴事實為有罪之陳述，且其所犯係死刑、無期
    徒刑、最輕本刑為三年以上有期徒刑以外之罪，經法官告知
    簡式審判程序之旨，並聽取公訴人、被告之意見後，本院爰
    依首揭規定，合議裁定由受命法官獨任進行簡式審判程序，
    附予敘明。
四、依刑事訴訟法第273 條之1 第1 項、299 條第1 項前段、第
    310 條之2 ，毒品危害防制條例第10條第2 項、第18條第1
    項前段，刑法第11條前段、第47條第1 項、第41條第1 項前
    段、第38條第1 項第2 款，判決如主文。
本案經檢察官甲○○到庭執行職務。
中    華    民    國    97    年    5     月    20    日
                  刑事第十一庭    法  官    徐蘭萍
以上正本證明與原本無異
如不服本判決應於送達後10日內向本院提出上訴狀
                                  書記官    莊川億
中    華    民    國    97    年    5     月    21    日
附錄本案論罪科刑法條全文：
毒品危害防制條例第10條
施用第一級毒品者，處 6 月以上 5 年以下有期徒刑。
施用第二級毒品者，處 3 年以下有期徒刑。
附件起訴書
┌────────────────────────────────┐
│臺灣板橋地方法院檢察署檢察官起訴書                              │
│                                     97年度毒偵字第916號        │
│    被      告  丙○○  男  44歲（民國○○年○月○○日生）           │
│                        住臺北縣鶯歌鎮○○路101巷10號           │
│                        居臺北縣鶯歌鎮○○○路318巷31弄8        │
│                         號                                     │
│                        身分證統一編號：Ｚ000000000號            │
│                                                                │
│上列被告因違反毒品危害防制條例案件，業經偵查終結，認應提        │
│起公訴，茲敘述犯罪事實、證據並所犯法條如下：                    │
│        犯  罪  事  實                                          │
│一、丙○○前於民國89年、90年間因施用毒品案件，分別經臺灣        │
│    板橋地方法院及臺灣雲林地方法院裁定送觀察勒戒後，均認        │
│    無繼續施用傾向，並由本署檢察官於89年11月7日以89年度         │
│    毒偵緝字第729號、臺灣雲林地方法院檢察署檢察官於90 年        │
│    4月19日以90年度毒偵字第522號為不起訴處分確定。復於92        │
│    年間再因施用毒品案件，經本署檢察官聲請簡易判決處刑並        │
│    強制戒治，並由臺灣板橋地方法院以92年度簡字第3102號判        │
│    處有期徒刑6月確定，本案與臺灣板橋地方法院92年度簡字         │
│    第2505號竊盜案件合併定應執行有期徒刑11月確定，並於93        │
│    年3月19日執行完畢，強制戒治部分則於93年1月9日因毒品         │
│    危害防制條例修正釋放出所。再於93年間因施用毒品案件，        │
│    經臺灣板橋地方法院以94年度易字第76號判處有期徒刑10          │
│    月，經上訴後，於94年5月24日撤回上訴確定，並於95年7月        │
│    20日執行完畢。又於94年間因竊盜案件，經臺灣苗栗地方法        │
│    院以94年度易字第610號判處有期徒刑5月，經上訴臺灣高等        │
│    法院臺中分院，由該院以95年度上易字第868號判處有期徒         │
│    刑4月確定；並因施用毒品案件，經臺灣板橋地方法院以96         │
│    年度簡字第458號判處有期徒刑6月確定，適逢96年減刑，上        │
│    開竊盜及施用毒品案件經裁定減刑應執行有期徒刑4月確定         │
│    ，並於96年8月29日執行完畢。詎猶不知悔改，於強制戒治         │
│    執行完畢釋放後5年內，基於施用第二級毒品甲基安非他命         │
│    之犯意，於97年1月6日下午5時許，在臺北縣鶯歌鎮○○○         ○
○    路318巷31弄8號住處內，以玻璃球燒烤之方式施用第二級毒        │
│    品甲基安非他命，嗣警於同月9日下午4時55分許，在丙○○        │
│    上開住處查獲，並扣得吸食器1組、第二級毒品安非他命2          │
│    包（總毛重1.11公克）等物。                                  │
│二、案經臺北縣政府警察局三峽分局報告偵辦。                      │
│        證  據  並  所  犯  法  條                              │
│一、證據：(一)被告於警詢時及偵查中之自白。                      │
│          (二)台灣檢驗科技股份有限公司97年1月29日CH/2008        │
│              /10851號濫用藥物尿液檢驗報告、交通部民用航        │
│              空局航空醫務中心97年1月31日航藥鑑字第             │
│              0000000號毒品鑑定書各1紙。                        │
│          (三)扣案吸食器1組、第二級毒品安非他命2包。            │
│二、核被告所為係違反毒品危害防制條例第10條第2項施用第二         │
│    級毒品之罪嫌。其施用前、後持有第二級毒品甲基安非他命        │
│    之低度行為，為施用之高度行為所吸收，不另論罪。又其有        │
│    犯罪事實欄所載科刑紀錄，有全國刑案資料查註紀錄表1件         │
│    在卷可憑，其於有期徒刑執行完畢後5年內，故意再犯本件         │
│    有期徒刑以上之罪，為累犯，請依法加重其刑。扣案毒品請        │
│    依毒品危害防制條例第18條第1項前段之規定宣告沒收並銷         │
│    燬之；扣案之吸食器為被告所有，供其犯罪之用，請依刑法        │
│    第38條第1項第2款之規定宣告沒收之。至報告意旨另認被告        │
│    尚涉有毒品危害防制條例第11條第3項之罪，惟查所謂「專         │
│    供施用毒品之器具」係指製作該物品之目的及使用上係專門        │
│    供作施用毒品之器具而言，至於以其他日用物品拼揍製造臨        │
│    時替代使用之器具，應不包括在內，本件被告所持吸食器係        │
│    以玻璃管組裝而成，並非專供施用毒品之用甚明，移送意旨        │
│    認被告係犯毒品危害條例第11條第3項之罪，尚有未洽，併         │
│    此敘明。                                                    │
│三、依刑事訴訟法第251條第1項提起公訴。                          │
│    此  致                                                      │
│臺灣板橋地方法院                                                │
│中    華    民    國    97    年    3     月    3     日        │
│                                                                │
│                              檢察官  乙  ○  ○                │
│                                                                │
│上開正本證明與原本無異。                                        │
│                                                                │
│中    華    民    國    97    年    3     月    12    日        │
│                                                                │
│                              書記官                            │
└────────────────────────────────┘


司法院資訊處製作；財團法人民間司法改革基金會備份。
